臺灣臺南地方法院刑事判決
111年度易字第165號
公  訴  人  臺灣臺南地方檢察署檢察官
被      告  吳育正




上列被告因竊盜案件，經檢察官提起公訴（111年度偵字第1870
號、111年度偵字第1871號），被告就被訴事實均為有罪之陳述
，經本院裁定改行簡式審判程序，判決如下：
    主  文
吳育正犯攜帶兇器竊盜罪，處有期徒刑陸月，如易科罰金，以新
臺幣壹仟元折算壹日；又犯攜帶兇器踰越窗戶竊盜罪，處有期徒
刑陸月，如易科罰金，以新臺幣壹仟元折算壹日。應執行有期徒
刑捌月，如易科罰金，以新臺幣壹仟元折算壹日。
未扣案之犯罪所得新臺幣壹萬元沒收，於全部或一部不能沒收或
不宜執行沒收時，追徵其價額。
    事  實
一、吳育正意圖為自己不法之所有，基於攜帶兇器竊盜之犯意，
    於民國110年12月18日2時1分許，在位於臺南市○○區○○路0段
    000號之「幾何渥堤飲料店」，乘該店已打烊而無人看管之
    機會，持客觀上足對人之生命、身體、安全構成威脅，具有
    危險性之剪刀1支，剪斷店主彭韻如所有、置放於該店前方
    吧檯上之收銀機（價值約新臺幣〈下同〉2,000元）之電線（
    毀損部分未據告訴）後，竊取上開收銀機得逞，旋即離去；
    其後因彭韻如發覺遭竊報警處理，為警循線查悉上情，並因
    吳育正得手後無法開啟上開收銀機而隨意棄置，經彭韻如自
    行尋回。
二、吳育正意圖為自己不法之所有，基於加重竊盜之犯意，於11
    0年12月24日（起訴書誤載為23日）4時40分許，前往位於臺
    南市○○區○○路0段000號之「麗源四川麻辣火鍋店」，乘該店
    已打烊而無人在內之機會，攀爬踰越未上鎖之窗戶進入店內
    ，並持客觀上足對人之生命、身體、安全構成威脅，具有危
    險性之剪刀1支，撬開店主周麗所有、置放於該店櫃檯處之
    收銀機後，竊取收銀機內之現金約10,000元（起訴書誤載為
    1,000元，業經檢察官當庭更正）得手，隨即離去；嗣因周
    麗發現遭竊報警處理，乃為警循線查知上情。
三、案經彭韻如、周麗訴由臺南市政府警察局第三分局（下稱第
    三分局）報告臺灣臺南地方檢察署檢察官偵查起訴。
    理  由
一、按本件被告吳育正所犯均為死刑、無期徒刑、最輕本刑3年
    以上有期徒刑以外之罪，亦均非高等法院管轄之第一審案件
    ，其就被訴事實均為有罪之陳述，經告知簡式審判程序之旨
    ，並聽取檢察官及被告之意見後，本院依刑事訴訟法第273
    條之1第1項規定裁定進行簡式審判程序，是本案之證據調查
    ，依同法第273條之2規定，不受同法第159條第1項、第161
    條之2、第161條之3、第163條之1，及第164條至第170條所
    規定證據能力認定及調查方式之限制，合先敘明。
二、認定本件犯罪事實之證據及理由：
　㈠如事實欄「一」所示之犯罪事實，業據被告於警詢及本院審
    理中均坦承不諱，並經告訴人即被害人彭韻如於警詢中指述
    明確（警卷㈠即第三分局南市警三偵字第1100681808號卷第7
    至9頁、第11至12頁），且有監視器錄影畫面擷取照片、現
    場照片、指認照片在卷可稽（警卷㈠第13至27頁、第29至31
    頁）。
　㈡如事實欄「二」所示之犯罪事實，亦經被告於警詢及本院審
    理時均自承在卷，且據告訴人即被害人周麗於警詢中證述無
    誤（警卷㈡即第三分局南市警三偵字第1100720317號卷第9至
    11頁），並有現場照片、監視器錄影畫面擷取照片附卷可查
    （警卷㈡第17至25頁，本院卷第49至75頁）。
　㈢綜上證據，堪認被告任意性之自白確均與事實相符，堪以採
    信；是本件事證明確，被告上開犯行均洵堪認定，應予依法
    論科。
三、論罪科刑：　　
　㈠按刑法第321條第1項第3款之攜帶兇器竊盜罪，係以行為人攜
    帶兇器竊盜為其加重條件；此所謂兇器，其種類並無限制，
    凡客觀上足對人之生命、身體、安全構成威脅，具有危險性
    之兇器均屬之，且祇須行竊時攜帶此種具有危險性之兇器為
    已足，並不以攜帶之初有行兇之意圖為必要（最高法院96年
    度臺非字第9號刑事判決意旨參照）。被告如事實欄「一」
    、「二」所示犯行中使用之剪刀雖均未扣案，然該等剪刀可
    供被告持以剪斷電線或撬開收銀機，當有尖銳之刀口部分且
    質地堅硬，被告若持之刺擊人體，自能成傷，客觀上均足以
    對人之生命、身體、安全構成威脅，均為具有危險性之兇器
    無疑。故核被告如事實欄「一」所示持剪刀行竊得手之行為
    ，係犯刑法第321條第1項第3款之攜帶兇器竊盜罪；其如事
    實欄「二」所示攀爬窗戶進入店內並持剪刀行竊得手之行為
    ，則係犯刑法第321條第1項第2款、第3款之攜帶兇器踰越窗
    戶竊盜罪。
　㈡被告所為如事實欄「一」、「二」所示之加重竊盜犯行，各
    係於不同之時、地分別起意為之，其犯意有別，行為殊異，
    應予分論併罰（共2罪）。
　㈢至被告雖領有中華民國身心障礙證明（參警卷㈠第39頁，警卷
    ㈡第31頁），然被告於另案經本院囑託奇美醫療財團法人奇
    美醫院就其精神狀況是否受其心智狀態影響乙事進行鑑定，
    鑑定結果認被告為輕度至中度智能障礙合併注意力不足過動
    症，但被告於鑑定時意識清楚，情緒平穩，無怪異行為，無
    明顯幻覺或妄想，未發現有明顯知覺扭曲或精神病症狀；而
    提及犯案細節時，被告對於案發時序、前後事件描述可具體
    說明，且犯案時間選擇在半夜，知曉其行為違法，可陳述其
    行為動機為缺錢，推估犯案當下，其辨識行為違法或依其辨
    識而行為之能力並無顯著減低情事，有該院110年5月13日（
    110）奇精字第2123號函暨精神鑑定報告書存卷可參（本院
    卷第31至37頁）。上開鑑定結果因屬精神鑑定機關本於專業
    知識、臨床經驗及鑑定經歷所得之結論，自可憑信；再衡之
    被告係於上開鑑定後1年內即違犯本案犯行，亦可清楚陳述
    其犯罪動機、手段，與被告為上開鑑定時之狀況相近，上開
    鑑定結果自可援用。由此可認被告為本案犯行時，並無因精
    神障礙或心智缺陷致不能辨識行為違法或欠缺依其辨識而行
    為之能力，或因精神障礙或心智缺陷致其辨識行為違法及依
    其辨識而行為之能力顯著減低之情形，自不合於刑法第19條
    第1項或第2項規定之要件，併此指明。　
　㈣爰審酌被告前已有數次竊盜前科，竟不知自制，且其正值青
    年，仍不思循正途賺取所需，再度竊取他人財物而違犯上開
    2次犯行，顯見其欠缺尊重他人財物所有權之觀念，法紀意
    識淡薄，對民眾財產安全及社會治安均造成危害，殊為不該
    ，惟念被告犯後均坦承犯行不諱，並無矯飾之情，兼衡被告
    行竊之動機、手段及情節、所造成之損害、被告領有身心障
    礙證明之客觀情形（參警卷㈠第39頁，警卷㈡第31頁），暨被
    告自陳學歷為高中畢業，入監前從事水泥工之工作，無人需
    其扶養或照顧（參本院卷第84頁）之智識程度、家庭生活狀
    況等一切情狀，分別量處如主文所示之刑，及均諭知易科罰
    金之折算標準，並定其應執行之刑，暨諭知應執行刑之易科
    罰金折算標準，以示懲儆。
四、沒收部分：
　㈠被告如事實欄「二」所示犯行中竊得之現金10,000元為其犯
    罪所得，且未經尋獲或發還，應依刑法第38條之1第1項前段
    規定宣告沒收，於全部或一部不能沒收或不宜執行沒收時，
    則應依同條第3項規定，追徵其價額；惟本件沒收，不影響
    於第三人對沒收標的之權利或因犯罪而得行使之債權，仍得
    依相關法律規定辦理。
　㈡被告於事實欄「一」所示犯行中竊得之收銀機1臺已由告訴人
    彭韻如自行尋回（參警卷㈠第11至12頁），足認被告並未保
    有該犯罪所得，不予宣告沒收；另被告違犯事實欄「一」、
    「二」所示犯行時使用之剪刀均未扣案，且據被告陳述係其
    在案發現場隨手取得，自非屬被告所有，亦無從諭知沒收，
    均附此敘明。 
據上論斷，應依刑事訴訟法第273條之1第1項、第299條第1項前
段，刑法第321條第1項第2款、第3款、第51條第5款、第41條第1
項前段、第8項、第38條之1第1項前段、第3項，刑法施行法第1
條之1第1項，判決如主文。
本案經檢察官李宗榮提起公訴，檢察官董和平到庭執行職務
中　　華　　民　　國　　111 　年　　3 　　月　　17　　日
　　　　　　　　　      刑事第二庭   法　官　 蔡盈貞
以上正本證明與原本無異。
如不服本判決應於收受本判決後20日內向本院提出上訴書狀，並
應敘述具體理由。其未敘述上訴理由者，應於上訴期間屆滿後20
日內向本院補提理由書狀（均須按他造當事人之人數附繕本）「
切勿逕送上級法院」。 
　　　　　　　　　　　　　　　　　   書記官　 林耿慧　
中　　華　　民　　國　　111 　年　　3 　　月　　17　　日
附錄所犯法條：
刑法第321條
犯前條第1項、第2項之罪而有下列情形之一者，處6月以上5年以
下有期徒刑，得併科50萬元以下罰金：
一、侵入住宅或有人居住之建築物、船艦或隱匿其內而犯之。
二、毀越門窗、牆垣或其他安全設備而犯之。
三、攜帶兇器而犯之。
四、結夥三人以上而犯之。
五、乘火災、水災或其他災害之際而犯之。
六、在車站、港埠、航空站或其他供水、陸、空公眾運輸之舟、
    車、航空機內而犯之。
前項之未遂犯罰之。